【裁判字號】    97,訴,707
【裁判日期】    981030
【裁判案由】    違反毒品危害防制條例
【裁判全文】
臺灣嘉義地方法院刑事判決               97年度訴字第707號
公  訴  人  臺灣嘉義地方法院檢察署檢察官
被      告  丙○○
選任辯護人  蕭敦仁律師
上列被告因違反毒品危害防制條例案件，經檢察官提起公訴（97
年度偵字第5132、5839號），本院判決如下：
    主  文
丙○○犯如附表一、二所示之罪，累犯，各處如附表一、二所示
之刑。應執行有期徒刑貳拾伍年，未扣案門號0000000000、
0000000000行動電話各壹支均沒收，如全部或一部不能沒收時，
追徵其價額或以其財產抵償之，販賣第一級毒品所得新臺幣玖仟
元及販賣第二級毒品所得新臺幣伍仟伍佰元沒收之，如全部或一
部不能沒收時，以其財產抵償之，販賣第二級毒品所得三腳龍茶
壺壹支沒收之，如全部或一部不能沒收時，追徵其價額或以其財
產抵償之。
    犯 罪 事 實
一、丙○○曾因施用第一、二級毒品案件，經本院以95年度訴字
    第53號刑事判決分別判處有期徒刑8月、4月，並定應執行10
    月，於民國96年2月12日縮短刑期執行完畢。詎仍不知悛悔
    ，明知海洛因係毒品危害防制條例所定之第一級毒品，不得
    販賣、轉讓，竟意圖營利，基於販賣第一級毒品之犯意，以
    門號0000000000號、0000000000號行動電話為聯絡工具，分
    別起意為附表一編號1至編號4之販賣第一級毒品行為，另基
    於轉讓第一級毒品之犯意，為附表一編號5之轉讓第一級毒
    品行為。丙○○又明知安非他命係毒品危害防制條例所定之
    第二級毒品，不得販賣，竟意圖營利，基於販賣第二級毒品
    之犯意，以門號0000000000號、0000000000號行動電話為聯
    絡工具，分別起意為附表二編號1至編號6之販賣第二級毒品
    行為。
二、案經嘉義縣警察局移送臺灣嘉義地方法院檢察署檢察官偵查
    起訴。
    理  由
壹、證據能力部分：
一、按被告以外之人於審判外之言詞或書面陳述，除法律有規定
    者外，不得作為證據；又被告以外之人於檢察事務官、司法
    警察官或司法警察調查中所為之陳述，與審判中不符時，其
    先前之陳述具有較可信之特別情況，且為證明犯罪事實存否
    所必要者，得為證據；復被告以外之人於審判外之陳述，雖
    不符刑事訴訟法第159條之1至第159條之4之規定，而經當事
    人於審判程序同意作為證據，法院審酌該言詞陳述或書面陳
    述作成時之情況，認為適當者，亦得為證據。當事人、代理
    人或辯護人於法院調查證據時，知有刑事訴訟法第159條第1
    項不得為證據之情形，而未於言詞辯論終結前聲明異議者，
    視為有前項之同意。刑事訴訟法第159條、159條之2、第159
    條之5分別定有明文。
二、辯護人於準備程序中對證人甲○○、戊○○、丁○○、己○○、乙○○於警詢中之證詞及證人甲○○、己○○、乙○○
    於偵查中未經具結之證詞表示異議，查：
（一）證人戊○○、丁○○、乙○○、己○○於警詢中之證詞及
      證人己○○、乙○○、甲○○於偵查中未經具結之證詞，
      均屬被告以外之人於審判外之言詞陳述，復無符合法律規
      定有證據能力之情形，依上揭刑事訴訟法第159條第1項之
      規定，應無證據能力。
（二）證人甲○○於警詢中之證詞，雖屬被告以外之人於審判外
      之言詞陳述，惟其於警詢中陳稱係以公用電話撥打被告所
      使用之0000000000號行動電話，向被告「購買」海洛因，
      然於本院審理中即改稱係以上開聯絡方式與被告「合資」
      向他人購買海洛因，是該證人於警詢中及本院審理時，就
      被告是否販賣毒品海洛因供其施用之陳述，前後不一，而
      該證人之供述乃判斷被告有無販賣第一級毒品予證人之重
      要依據，當然屬證明本件被告販賣毒品犯罪事實存否所必
      要，又證人甲○○於本院審理時自承於警局製作警詢筆錄
      時未經警員刑求逼供，陳述均出於其自由意志所為，而所
      陳述之內容亦與警方所提示之監聽譯文內容相符，並無齟
      齬之處，足認其於警詢中之陳述具有特別可信之情況，揆
      諸前揭規定，應認有證據能力。
三、其餘本判決所引用之傳聞證據，除經辯護人於本院準備程序
    中同意作為證據外，亦均未經檢察官、被告就該等證據之證
    據能力於言詞辯論終結前聲明異議，本院審酌該等證據作成
    之情況，認為適當，均認有證據能力。
貳、認定被告犯罪之證據及理由部分：
一、訊據被告僅坦承前揭如附表一編號5之轉讓第一級毒品海洛
    因予丁○○之事實，就其餘販賣第一、二級毒品犯罪事實則
    矢口否認，辯稱：僅於96年9月14日無償交付1小包海洛因予
    戊○○1次，另於96年9月19日無償交付非他命1小包與己○○1次。其餘與甲○○等人之通聯，均係「合資」向他人購
    買毒品云云。
二、被告如附表一編號1販賣第一級毒品予甲○○部分：
（一）證人於警詢中證述其施用之海洛因係向被告購買，是於96
      年12月中旬至下旬，以嘉義縣朴子市公共電話撥打被告門
      號0000000000號行動電話，向被告說「有嗎？我要拿1000
      元」，後即約定在嘉義縣朴子市○○○○○道路旁，伊將
      現金新臺幣（下同）1000元交給被告，於現場等候約半小
      時後，被告即將海洛因交付給伊等語（見警卷第8、9頁）
      。
（二）被告自承卷附通訊監察譯文為被告與甲○○之通話紀錄，
      而該譯文顯示甲○○於96年12月26日20時9分39秒，以05
      —0000000號公共電話撥打被告門號0000000000號行動電
      話，通話內容譯文節錄如下：
      「甲○○：喂我阿賢仔。
        丙○○：嘿！
        甲○○：啊拿1千來好嗎？
        丙○○：好啊。
        甲○○：那要在哪裡？
        丙○○：在一樣啦。
        甲○○：峰正喔！拿有夠的啦，多用一些啦，麻煩一下。
        丙○○：好。
        甲○○：那是朋友要的，我要向他東一些。
        丙○○：好。
        甲○○：他那1千有夠啦。
        丙○○：好。」（見警卷第26頁）
      經核證人甲○○於警詢中所述向被告購買海洛因之情節與上
      開譯文所示內容相符，雖證人甲○○於本院審理時改稱係
      與被告「合資」向他人購買等語，與被告辯詞「合資」相
      同，然2人於本院審理時，就合資各人所出之金額、合資
      購買之時間、如何至合資購買的地點、所使用的交通工具
      、向藥頭合資購買及事後分藥之情形，均南轅北轍，嚴重
      矛盾，顯然「合資」之說法係屬事後捏造之詞，復參之上
      開譯文內容，顯係甲○○要被告拿毒品交易，向被告「購
      買」毒品，並非「合資」，是證人甲○○嗣後於本院審理
      時之證詞及被告所辯「合資」一節，諉無可採，以證人甲○○於警詢中之證詞為可採。
三、被告如附表一編號2至編號4販賣第一級毒品予戊○○部分：
（一）證人戊○○於偵查中具結證稱：伊向被告購買海洛因5、6
      次，海洛因之代號為「小姐」，以「個」為單位，1個是
      500元等語（見偵查卷第49頁），復於本院審理時具結證
      稱：伊分別於96年9月14日、96年9月20日、96年10月14日
      ，以其門號0000000000號行動電話，撥打被告之手機，向
      被告購買海洛因，交易地點為嘉義縣朴子市街上，交易金
      額分別為2千元、3千元、3千元，每次均有交易成功等語
      。是證人戊○○均明確證稱係向被告「購買」海洛因，並
      非「合資」向他人購買海洛因，亦非自被告處「無償受讓
      」海洛因。
（二）被告自承通訊監察譯文為被告與戊○○2人之通話紀錄，
      而該譯文節錄如下：
      「1.戊○○於96年9月14日17時1分29秒，以其門號
          0000000000號行動電話撥打丙○○門號0000000000號
          行動電話：
          戊○○：峰仔喔！啊甘有查埔的？
          丙○○：有。
          戊○○：我要叫一樣的勒。
          丙○○：一樣的喔。
          戊○○：對。
          丙○○：那我現在先吐2張給你好嗎？剩下的我晚一
                  點再給你。
          戊○○：你那裡現有幾個查某？
          丙○○：剩3、4個的樣子。
          戊○○：剩3、4個喔。
          丙○○：先給你，其他的再補。
          戊○○：差不多要多久？
          丙○○：就這幾個先拿給你啊。
          戊○○：你那裡剩幾個你確定一下。
          丙○○：4個吧。
          戊○○：4個喔，要多久？
          丙○○：很快5分鐘。
          戊○○：那我多久過去？
          丙○○：差不多5分鐘好嗎？
          戊○○：喔好。（見警卷第31頁）
        2.戊○○於96年9月20日18時12分18秒，以其門號
          0000000000號行動電話撥打丙○○門號0000000000號
          行動電話：
          戊○○：峰仔喔！你那裡有無小姐可叫？
          丙○○：有啊！
          戊○○：有喔，那要等多久才可以到？
          丙○○：差不多半個小時好嗎？
          戊○○：那我一樣叫6個啦。
          丙○○：好。
          戊○○：那你要打給我嗎？
          丙○○：好我打給你。
          戊○○：我要較漂亮的小姐喔。
          丙○○：好。（見警卷第33頁）
        3.戊○○於96年10月14日17時42分47秒，以其門號
          0000000000號行動電話撥打丙○○門號0000000000號
          行動電話：
          戊○○：空仔喔！
          丙○○：嘿！
          戊○○：現在甘有小姐？
          丙○○：有啦。
          戊○○：喔差不多要多久？
          丙○○：15分好嗎？
          戊○○：你要打給我嗎？
          丙○○：嘿！你要打給我也可以。
          戊○○：我要叫6個啦。
          丙○○：好。
          戊○○：我等一下打給你啦。
          嗣戊○○於同日18時1分35秒，以其門號0000000000
          號行動電話撥打丙○○門號0000000000號行動電話：
          戊○○：空仔喔！
          丙○○：你再5分鐘過來。
          戊○○：喔好。
          又戊○○於同日18時12分55秒，以其門號0000000000
          號行動電話撥打丙○○門號0000000000號行動電話：
          戊○○：我到了。
          丙○○：喔好。」（見警卷第34頁）
（三）經核證人戊○○於偵查及本院審理時所陳述其與被告在電
      話中討論交易毒品情節與上開譯文所示內容相符，應具憑
      信性。而被告雖辯稱係於96年9月14日無償轉讓海洛因予
      戊○○，餘與戊○○「合資」購買云云，然證人戊○○於
      本院審理時已明白證述係向被告購買海洛因，並非「合資
      」，又推敲上開譯文內容，亦顯屬買賣之詞，無關乎合資
      。且上開被告與戊○○各次之通話內容均係戊○○要向被
      告拿幾個等語，何以被告有於96年9月14日係無償轉讓與
      戊○○，其餘各次則是與戊○○合資之2種不同說法？況
      被告自承係無償轉讓1小包，份量僅有一點點之海洛因予
      戊○○，則為何該日譯文內容顯示2人一再確認數量，最
      後確認為4個，與被告所陳出入甚大，足徵被告辯詞與事
      實不同，不足採信。
四、被告如附表一編號5轉讓第一級毒品予丁○○部分：
（一）訊據被告丙○○對其有如附表一編號5轉讓第一級毒品海
      洛因1小包予丁○○犯行坦白承認，核與丁○○於本院審
      理時證述之情節相符，並有卷附通訊監察譯文：丁○○於
      96年12月11日21時19分27秒以其門號0000000000號行動電
      話，傳簡訊至被告門號0000000000號行動電話，簡訊內容
      為「正哥抱歉你是否還在忙嗎我想拜託你忙完打電話給我
      我今天上班沒去醫院現在在甘苦了所以拜託你一下謝了」
      在卷可稽（見警卷第84頁）。
五、被告如附表二編號1至5販賣第二級毒品予己○○部分：
（一）證人己○○於偵查中具結證稱：伊自96年8、9月開始至年
      底止，以伊手機撥打被告手機聯絡，向被告購買安非他命
      7、8次，交易地點在嘉義縣朴子市○○路被告住家後面巷
      子，每次買500元至1千元不等的量，但都是1包，半個指
      500元，其中有1次拿家中之茶壺1支與他交換等語（見偵
      查卷第67頁）。
（二）被告自承下列通訊監察譯文為被告與己○○2人之通話紀
      錄，而該譯文節錄如下：
      「1.己○○於96年9月13日19時14分39秒，以其門號
          0000000000號行動電話撥打丙○○門號0000000000號
          行動電話：
          己○○：峰仔喔！怎樣？
          丙○○：有啊！
          己○○：現跟你處理5百好嗎？
          丙○○：你電話中不要亂說些什麼啦。
          己○○：喔好啦。
          丙○○：等一下打給你啦。（見警卷二第22頁）
        2.己○○於96年9月15日20時40分33秒，以其門號
          0000000000號行動電話撥打丙○○門號0000000000號
          行動電話：
          己○○：我告訴你喔。
          丙○○：你說。
          己○○：我乾脆拿1支三腳龍給你啦。
          丙○○：嘿！你不是早早要拿給我了嗎？那你怎麼東
                  西拿去了都沒打給我？
          己○○：我打給你都打不通。
          丙○○：那現在要怎樣？
          己○○：那你要多補一些給我，不然那支三腳龍就不
                  只那些。
          丙○○：那支沒有缺角嗎？
          己○○：沒有。
          丙○○：好啦我回去再打給你。（見警卷二第23頁）
        3.己○○於96年9月19日13時14分49秒，以其門號
          0000000000號行動電話撥打丙○○門號0000000000號
          行動電話：
          己○○：峰仔喔！現在有法度嗎？
          丙○○：有啦。
          己○○：啊？
          丙○○：有啦。
          己○○：那我過去嗎？
          丙○○：要弄怎樣？
          己○○：我要半個而已勒。
          丙○○：好。
          嗣己○○於同日13時20分54秒，以其門號0000000000
          號行動電話撥打丙○○門號0000000000號行動電話：
          己○○：喂我在C啦。
          丙○○：哪一間？我過去怎麼沒看見？
          己○○：什麼？巷子勒！
          復丙○○於同日13時22分43秒，以其門號0000000000
          號行動電話撥打己○○門號0000000000號行動電話：
          己○○：喂！
          丙○○：我到了，我在等你勒，快一點！
          己○○：你在哪裡？
          丙○○：樓下啦。
          己○○：樓‧‧‧後面喔？
          丙○○：對啊。
          己○○：好我隨進去。（見警卷二第24、25頁）
        4.己○○於96年10月12日9時45分39秒，以其門號
          0000000000號行動電話撥打丙○○門號0000000000號
          行動電話：
          己○○：空仔！現在甘有傳播的？
          丙○○：我告訴你我現在沒空，我跟我大仔在那個‧
                  ‧‧現在沒空不要再打來了，我等一下再打
                  給你。
          己○○：喔好。
          嗣丙○○於同日10時6分41秒，以其門號0000000000
          號行動電話撥打己○○門號0000000000號行動電話：
          丙○○：喂！5分鐘在你家旁邊啦。
          己○○：5分鐘，在我家旁邊。
          丙○○：對。 （見警卷二第26頁）
        5.己○○於96年12月4日9時26分53秒，以其門號
          0000000000號行動電話撥打丙○○門號0000000000號
          行動電話：
          丙○○：我告訴你在我家那裡面。
          己○○：那裡？
          丙○○：我家裡面啦。
          己○○：喔。
          丙○○：是不是壁上有吊一只袋子。
          己○○：吊一只袋子？
          丙○○：就在袋子裡面，那你錢就放在那裡面就好了
                  ，這樣你聽懂嗎？
          己○○：喔好。 （見警卷二第28頁）
（三）經核證人己○○於偵查時所陳述其與被告在電話中討論交
      易毒品情節與上開譯文所示內容相符，其證詞應具憑信性
      ，被告雖辯稱係於96年9月19日無償轉讓安非他命1小包予
      己○○，其餘各次係與己○○「合資」向他人購買安非他
      命云云，然觀之上開譯文內容，並無可認定2人有合資之
      意，況被告既需與己○○共同合資向他人購買毒品，何以
      又會無償轉讓毒品安非他命給己○○施用，顯與常理有違
      。
六、被告如附表二編號6販賣第2級毒品予「阿宏」及乙○○部分
    ：
（一）證人乙○○於偵查中及本院審理時均結證稱：其與友人綽
      號「阿宏」成年男子合資，伊出1500元，「阿宏」出2000
      元，由「阿宏」以伊門號0000000000號行動電話撥打丙○○門號0000000000號行動電話，共同向被告購買安非他命
      4分之1錢，並由伊開車載「阿宏」至嘉義縣朴子市體育場
      ，由「阿宏」將現金交予被告，被告交付安非他命予「阿
      宏」等語（見偵查卷第18頁）。
（二）被告自承下列通訊監察譯文為被告與「阿宏」之通話紀錄
      ，其譯文節錄如下：
      「阿宏」於96年12月25日23時30分46秒，以乙○○所有門
      號0000000000號行動電話撥打被告門號0000000000號行動
      電話：
      阿宏：喂阿宏。
      丙○○：宏哥怎樣？
      阿宏：白猴，這支電話方便講話嗎？
      丙○○：沒關係你講。
      阿宏：有硬的嗎？
      丙○○：有啦。
      阿宏：四一仔。
      丙○○：好啦。
      阿宏：那我要進去還是你要出來？
      丙○○：你過來。
      阿宏：我過去喔，那要在哪裡？
      丙○○：你過來再打電話給我就好了。
      阿宏：那我到朴子再打給你。
      丙○○：好。
      阿宏：不要電話不接勒。
      丙○○：不會啦。」（見警卷二第29頁）
（三）經核證人乙○○於偵查及本院審理時所陳述其友人「阿宏
      」與被告在電話中討論交易毒品情節與上開譯文所示內容
      相符，其證詞應具憑信性，被告雖辯稱係與阿宏「合資」
      購買，然其於本院對證人乙○○行交互詰問後，又辯稱：
      其當日並未到乙○○所陳交易毒品之地點云云，其辯詞前
      後矛盾，不足採信。
七、按所謂「合資」購買毒品，對於出面向上手購買毒品再轉交
    者並無利可圖，且購買者原可依其資力之不同而增減其購買
    之數量，並無必須與他人合資購買之必要性存在，基於人類
    追求自己利益之本能以觀，一般毒品施用者大多習於利用轉
    手毒品之機會牟取利益，苟非有特殊情事，鮮少以所謂「合
    資購買」之方式取得毒品。雖有謂合資購買毒品份量較多，
    較為便宜云云。然毒品係違禁物，物稀價昂，貨源取得不易
    ，並非一般滯銷商品須以打折或多買多送之方式促銷，毒品
    價格大都是決定於政府查緝之鬆緊（即取得之難易度及風險
    ）及市場供需之多寡，尚難認有所謂購買較多較便宜之必然
    情事。因此所謂「合資購買毒品」，在理論上固有其存在之
    或然性，然依實際情況言，多半係基於施用毒品者彼此間具
    有較特殊之關係或交情之前提下，始有存在之情形。而在不
    具有上述特殊關係之情形下，事實上甚為罕見。本件被告與
    附表之人並無任何親誼關係，且短期之內與附表所載數人為
    合資購買毒品行為，而被告自承均由其負責與藥頭聯絡接觸
    ，則其忙碌終日，均在為他人奔走，未取得任何利益，且選
    擇與數名不同人合資，徒增加被司法查緝之高度風險，實有
    違常理，是被告所辯，難予採信。
八、參以我國查緝毒品之施用或販賣一向執法甚嚴，對於販賣
    毒品者尤科以重度刑責，又販賣毒品既係違法行為，當非可
    公然為之，亦無公定價格，且容易分裝並增減份量，而每次
    買賣之價量，可能隨時依雙方關係深淺、資力、需求量及對
    行情之認知、來源是否充裕、查緝是否嚴謹、購買者被查獲
    時供述購買對象之可能風險之評估等情形，而異其標準，非
    可一概而論；而買受毒品之人通常亦無法探知販毒者賺取利
    潤幾何，是販賣毒品之利得，除販毒者坦承犯行或價量俱臻
    明確外，委難察得實情，販賣之人從價差或量差中牟利之方
    式雖異，其意圖營利之販賣行為則同一。是以因第一、二級
    毒品海洛因、安非他命量微價昂，販賣者率有利益可圖，被
    告販賣毒品予附表所示之人，如無利益可得，被告又豈會多
    次甘冒遭警查獲可能處以重刑之風險而如此作為，則被告雖
    否認有販賣第一、二級毒品之犯行，而無可查證其賣出確實
    賺取之差價，惟依前所述，被告販賣海洛因、安非他命當有
    意圖營利之犯意甚明。
九、綜上，事證明確，被告犯行應堪認定，應依法論科。
參、論罪科刑部分：
一、核被告丙○○如附表一編號1至編號4所為，均係犯毒品危害
    防制條例第4條第1項之販賣第一級毒品罪；如附表一編號5
    所為，係犯毒品危害防制條例第8條第1項之轉讓第一級毒品
    罪。公訴人認被告係犯毒品危害防制條例第4條第1項之販賣
    第一級毒品罪，係以證人丁○○於警詢中之證詞及通訊監察
    譯文為據，然查證人丁○○雖於警詢中證稱向被告購買第一
    級毒品海洛因，惟於本院審理時即改稱被告交付其海洛因並
    未向其收取任何財物，而據通訊監察譯文內容，無法佐證被
    告交付丁○○時有向丁○○收取任何財物，是尚難認定被告
    有販賣海洛因予丁○○之犯行，惟起訴基本事實相同，爰依
    法變更起訴法條。又被告如附表二編號1至編號6所為，均係
    犯毒品危害防制條例第4條第2項之販賣第二級毒品罪。被告
    上開各次犯行，犯罪時間均屬獨立可分，犯意各別，行為互
    異，均應予分論併罰。至公訴意旨認被告對同一對象所為之
    販賣第一、二級毒品行為，應論以接續犯。惟按數行為於同
    時同地或密切接近之時地實施，侵害同一之法益，各行為之
    獨立性極為薄弱，依一般社會健全觀念，在時間差距上，難
    以強行分開，在刑法評價上，以視為數個舉動之接續施行，
    合為包括之一行為予以評價，較為合理，則屬接續犯，而為
    包括之一罪，最高法院86年台上字第3295號判例闡釋甚詳。
    而被告各次販賣第一、二級毒品予同一對象犯行，販賣時間
    均有相當間隔，並非難以強行分開，是顯難認其前後犯行乃
    屬數個舉動之接續施行，公訴意旨容有誤會，併予敘明。被
    告有如犯罪事實欄所載前科紀錄及執行情形，有卷附臺灣高
    等法院被告前案紀錄表可按，其受有期徒刑之執行完畢，5
    年以內再故意犯本件各次犯行，均為累犯，除法定本刑為死
    刑或無期徒刑部分，依法不得加重其刑外，各依刑法第47
    條第1項之規定加重其刑。次按刑法第59條規定，犯罪之情
    狀可憫恕者，得酌量減輕其刑，同法第57條規定，科刑時應
    審酌一切情狀，尤應注意左列事項（共10款）為科刑重輕之
    標準，兩條適用上固有區別，惟所謂「犯罪之情狀」與「一
    切情狀」云云，並非有截然不同之領域，於裁判上酌減其刑
    時，應就犯罪一切情狀（包括第57條所列舉之10款事項），
    予以全盤考量，審酌其犯罪有無可憫恕之事由（即判例所稱
    有特殊之原因與環境等等，在客觀上足以引起一般同情，以
    及宣告法定低度刑，是否猶嫌過重），以為判斷。故適用第
    59條酌量減輕其刑時，並不排除第57條所列舉10款事由之審
    酌，惟其程度應達於確可憫恕，始可予以酌減（最高法院70
    年度第6次刑事庭會議決議參照）。
    而修正後刑法第59條已將刑之酌減審認標準之見解予以明文
    化，認犯罪之情狀須「顯」可憫恕，認「科以最低度刑仍嫌
    過重」者，得酌量減輕其刑。又參酌大法官釋字第263 號解
    釋，若不分犯罪情況及結果如何，概以死刑、無期徒刑為法
    定刑，立法甚嚴，若有情輕法重之情，裁判時本有刑法第59
    條酌量減輕其刑之適用，足以免過嚴之刑，與憲法尚無牴觸
    。是若有情輕法重及刑法第59條所規定等情，對被告所犯之
    罪酌量減輕其刑，自為法之所許。本件被告前無販賣毒品之
    犯行，有臺灣高等法院被告前案紀錄表1份附卷足參，而被
    告各次販賣海洛因份量不多，所得為1千至3千元不等，是其
    犯罪情節尚非重大，其惡性與犯罪情節核與大量走私進口或
    長期販賣毒品之所謂「大盤」、「中盤」毒販有重大差異，
    衡情如不論其情節輕重，均處以販賣第1級毒品罪法定最低
    本刑無期徒刑，依社會一般觀念仍有情輕法重之嫌，有傷人
    民對法律之情感，堪認其犯罪情狀尚堪憫恕，科以最低度刑
    仍嫌過重，是就被告所犯販賣第1級毒品罪，爰依刑法第59
    條之規定減輕其刑，並就此部分同時具有加重及減輕事由，
    原應依刑法第71條第1項規定先加後減，惟法定本刑為死刑
    、無期徒刑部分，僅予減輕其刑。
二、爰審酌被告高中畢業之智識程度，其不思以正當途徑賺取金
    錢，竟以販賣毒品圖不法所得，或轉讓毒品，足以使購買施
    用者導致生理及心理毒害，形成生理成癮性及心理依賴性，
    戕害國民身心健康，危害社會治安，其無視於國家杜絕毒品
    危害之禁令，販賣之所得，及坦承轉讓毒品犯行，否認販賣
    毒品之犯後態度等一切情狀，各量處如主文所示之刑，並定
    其應執行之刑，以示懲儆。至公訴意旨具體求處被告應執行
    有期徒刑30年，固非無見，然本院審酌前述各項被告各情狀
    ，認對被告科以如主文所示之刑即足收懲儆之效，是公訴意
    旨上開具體求刑稍嫌過重，附此敘明。
三、另毒品危害防制條例第4條及第17條等條文雖於98年5月5日
    立法院三讀通過，而於同年月20日經總統公布，然本院基於
    下述理由，認該修正條文目前均尚未施行：
（一）該修正條文並未規定施行日期，而依中央法規標準法第12
      條規定：「法規應規定施行日期，或授權以命令規定施行
      日期。」，其中所稱之法規自應包括「制定」及「修正」
      之法規，是以，任何經立法院三讀通過、總統公布之法規
      （法律、條例或通則），均應明文或授權以命令規定施行
      日期，俾為人民遵循及法律生效之依據，此觀之制定或修
      正之各種法規，其施行日期，或於法規明文規定、或於施
      行法明定、或另以行政命令發布施行日期，均有施行日期
      規定（分別依中央法規標準法第13條、第14條規定定其施
      行日期）自明，故如法規無施行日期或授權以命令規定施
      行日期者，縱經立法院三讀通過、總統公布，仍不發生效
      力而無法施行。復按關於法規公布後自何時發生效力，依
      中央法規標準法第13條、第14條規定，其情形有二：一為
      法規明定自公布或發布日施行者，自公布或發布之日起算
      至第3日發生效力（第13條規定一般法規生效日）；一為
      法規特定有施行日期，或以命令特定施行日期者，自該特
      定日起發生效力（第14條規定特定法規生效日），法規修
      正之施行仍屬法規之施行，已如前述，即應同有上開二法
      條之適用，而98年5月5日立法院三讀通過、同年月20日公
      布之毒品危害防制條例部分條文修正，並未於該條例第36
      條增訂「本條例民國98年5月5日修正之條文自公布日施行
      」之明文，自不得認應自公布日起算至第3日即98年5月22
      日發生效力。且上開法規第12條既規定「法規應規定施行
      日期，或授權以命令規定施行日期」，自不得以修正條文
      未規定施行日期，而類推適用第13條規定，認應自公布日
      起算至第3日發生效力，況且毒品危害制條例係「刑罰法
      律」，修正法條何時生效，關係人民權益甚大（尤以持有
      一定數量之第3、4級毒品成立犯罪），在罪刑法定主義下
      ，刑罰法律禁止類推適用，則關係該刑罰法律是否生效，
      自應禁止類推適用中央法規標準法第13條。又中央法規標
      準法第20條第2項規定法規修正之程序，係準用該法第2章
      有關「法規之制定」之規定，得否解釋為有準用第3章「
      法規之施行」，顯有疑義（依前所述，法規之施行，應包
      括法規制定及修正之施行，故法規修正之施行，應直接適
      用該法第3章之規定，而非準用），且如準用，何以未準
      用該章第12條之規定，而逕準用第13條規定？
（二）經立法院三讀通過、總統公布之法規，制定時之法條明定
      「自公布日施行」，嗣後部分條文修正，如未明定修正條
      文之施行日期，即應適用原制定未經修正之法條規定「自
      公布施行日施行」，自修正法條公布之日起算至第3日發
      生效力，此為實務確定見解。同理，毒品危害防制條例部
      分條文修正，並未修正第36條明定施行日期，自應回歸原
      則，適用現行有效之該條例第36條規定。亦即毒品危害防
      制條例第36條所稱之「本條例」應包括修正後公布之修正
      條文，如解釋該法條所稱之本條例僅指92年7月9日修正公
      布之全文36條，則日後在適用上即會發生是否修正條文排
      除在外割裂之問題。
（三）毒品危害制條例第11條之修正後，依立法院附帶決議：「
      為有效遏止Ｋ他命濫用情形，法務部應於本次修正草案通
      過後，針對第11條之1所訂有關裁罰基準、講習方式、內
      容、時機、時數、執行單位等辦法於2個月內制定完成。
      」足見尚有相關配套措施（含設備之購置、人員之訓練等
      ）需要一段時間才能完成，而有緩衝期之必要。
（四）法務部係毒品危害防制條例修法之主管機關，於98年6月8
      日以法檢字第0980802279號函示稱：本次修法涉及多項授
      權法規修正或訂定，須定有一定施行日期，以完備相關法
      令修訂及行政作業程序，而毒品危害防制條例第36條已定
      有施行日期，本次修法自無另訂或修正該條文之必要。主
      管修法機關既認為修正法條之施行，有緩衝期之必要，且
      同條例第36條已有公布後6個月施行之緩衝期規定，其意
      見自應予以尊重。
（五）此次毒品危害防制條例之修正條文，並非全然對行為人有
      利，舉凡第4條第1項、第2項、第3項罰金法定刑提高，持
      有第一、二級毒品達一定重量以上之法定刑提高，持有第
      三、四級毒品達一定數量成立犯罪（入罪）等，均係對行
      為人不利，採已施行說之論者謂「有利於被告，應使修正
      條文儘早生效力」云云，顯非的論。
（六）綜上所述，毒品危害防制條例部分條文雖於98年5月5日經
      立法院三讀通過、同年月20日經總統公布，然因該修正條
      文未另定施行日期，自應適用該條例未修正之第36條「自
      公布後6個月施行」之規定定其施行日期，是上開修正法
      條應自修正公布後6個月即98年11月20日生效施行。因此
      ，新修正之毒品危害防制條例條文，於本件判決時既尚未
      生效施行，自無加以新舊法比較適用之問題，附此敘明。
四、沒收部分：
      按犯販賣第一級、第二級毒品之罪者，其供犯罪所用或因
      犯罪所得之財物，均沒收之，如全部或一部不能沒收時，
      追徵其價額或以其財產抵償之，毒品危害防制條例第19條
      第1項定有明文。查被告如附表一編號1至編號4、附表二
      編號1至編號6各次販賣所得財物，自應依上開規定宣告沒
      收。另被告未經扣案之門號0000000000、0000000000號行
      動電話各1支（各含SIM卡1枚），業據被告於本院審理中
      供稱為其所有，又經本院認定為供被告犯本件犯罪所用，
      而查無證據業已滅失，亦應援用上開規定宣告沒收。。
肆、不另為無罪諭知部分：
一、公訴意旨另以：（一）被告分別於96年9月9日、96年9月12
    日，在嘉義縣朴子市○○路42號，以500元至1000元之價格
    ，販賣第一級毒品海洛因予戊○○共2次，因認被告涉犯毒
    品防制條例第4條第1項之販賣第一級毒品罪嫌。（二）被告
    於96年9月18日、10月10日、12月4日，在嘉義縣朴子市署立
    醫院附近某處，以1000元至2000元之價格，販賣第一級毒品
    海洛因予丁○○共3次，因認被告涉犯毒品危害防制條例第4
    條第1項之販賣第一級毒品罪。（三）被告於96年9月9日，
    在嘉義縣朴子市○○路住處後面巷子，以500元至1000 元之
    價格，販賣第二級毒品安非他命予己○○1次，因認被告涉
    犯毒品危害防制條例第4條第2項之販賣第二級毒品罪嫌。
二、按犯罪事實應依證據認定之，無證據不得認定犯罪事實，刑
    事訴訟法第154條第2項定有明文。次按認定不利於被告之事
    實，須依積極證據，苟積極證據不足為不利於被告事實之認
    定時，即應為有利於被告之認定，更不必有何有利之證據；
    認定犯罪事實所憑之證據，雖不以直接證據為限，間接證據
    亦包括在內，然而無論直接或間接證據，其為訴訟上之證明
    ，須於通常一般之人均不致有所懷疑，而得確信為真實之程
    度者，始得據為有罪之認定，倘其證明尚未達於此一程度，
    而有合理性懷疑存在時，即不得遽為被告犯罪之認定，最高
    法院30年上字第816號、76年臺上字第4986號判例意旨可資
    參照。又按施用毒品者，其所稱向某人購買之供述，須補強
    證據以擔保其供述之真實性。良以施用毒品者其供述之憑信
    性本不及於一般人，況施用毒品者其供出來源，因而破獲者
    ，法律復規定得減輕其刑，其有為偵查機關誘導、或為邀輕
    典而為不實陳述之可能，其供述之真實性自有合理之懷疑。
    是施用毒品者關於其向某人購買毒品之供述，必須補強證據
    佐證，以擔保其供述之真實性，俾貫徹刑事訴訟無罪推定及
    嚴格證明之基本原則。又關於毒品施用者其所稱向某人購買
    毒品之供述，必須補強證據佐證，係指毒品購買者之供述縱
    使並無瑕疵，仍須補強證據佐證而言，以擔保其供述之真實
    性。該所謂補強證據，必須與施用毒品者關於相關毒品交易
    之供述，具有相當程度之關聯性，且足使一般人對於施用毒
    品者之供述無合理之懷疑存在，而得確信其為真實，始足當
    之，最高法院96年度臺上字第1029號判決意旨可供參照。
三、訊據被告丙○○堅決否認有上開販賣第一級毒品予戊○○2
    次、予丁○○3次及販賣第二級毒品予己○○1次犯行，辯稱
    ：係與渠等合資向他人購買毒品等語。經查：
（一）涉嫌販賣第一級毒品予戊○○部分：
      公訴人認被告涉犯上開販賣第一級毒品予戊○○犯行，係
      以證人戊○○之證詞及通訊監察譯文為論據，然證人戊○○雖於偵查中及本院審理時均供稱被告有前揭販賣第一級
      毒品海洛因之情，然仍應審究證人戊○○之證詞是否足以
      認定被告有販賣海洛因之犯行，且公訴人所據之通訊監察
      譯文，得以作為證人戊○○證詞之補強證據，始得為被告
      有罪之認定。查被告涉嫌於96年9月12日販賣海洛因予證
      人戊○○犯行，證人戊○○於偵查、及審理中，並未就該
      日被告如何販買海洛因之情為供述，無法搭配通訊監察譯
      文內容以明瞭其證詞之憑信性，又證人戊○○雖於偵查及
      本院審理時就被告涉嫌於96年9月9日販賣第一級毒品海洛
      因犯行證述明確，然觀之卷內該日通訊監察譯文內容：「
      丙○○以其門號0000000000號行動電話撥打戊○○門號
      0000000000號行動電話：
      戊○○：峰仔喔。
      丙○○：嘿，你差不多再5分鐘過來。
      戊○○：好我5分鐘隨到喔。
      丙○○：喔。
      丙○○：喂。
      戊○○：到了。
      丙○○：喂。 」（見警卷第28頁）
      係由被告主動撥打戊○○之行動電話，僅能明瞭2人有相
      約見面之事實，就涉及毒品交易之標的、數量、價格、交
      易地點均無隻字片語可供認定，尚難據以為補強證據，驟
      認被告販賣海洛因予戊○○。
（二）涉嫌販賣第一級毒品予丁○○部分：
      公訴人認被告涉犯販賣第一級毒品海洛因予丁○○犯行，
      係以證人丁○○於警詢中之證詞及卷附通訊監察譯文為論
      據，惟觀之卷附被告與丁○○通訊監察譯文內容：
      1.96年9月18日
      丁○○：白猴喔，國義啦。
      丙○○：嘿。
      丁○○：你有沒有在那裡？
      丙○○：有勒。
      丁○○：你先幫我弄5百好了。
      丙○○：我等一下再打給你啦。
      丁○○：喔。
      丙○○：我等一下打給你好嗎？
      丁○○：要等一下喔？我現在在收攤，收好要回去了。
      丙○○：喂。
      丁○○：白猴，我到了（見警卷第55、56頁）。
      上開譯文內容充其量僅能證明丁○○有要向被告購買毒品
      之要約，然未見被告有何承諾之詞，難以認定2人間有交
      易毒品行為。
    2.96年10月10日
      丙○○：現在過去你的店那裡。
      丁○○：喔好，阿哥仔我這裡先2千5給你喔。
      丙○○：怎麼說？
      丁○○：沒有啊，我這裡還有1包還沒用啊。
      丙○○：喔。
      丁○○：那其他的我明天早上就再給你了。
      丙○○：嗯。
      丁○○：喂哥喔。
      丙○○：嗯。
      丁○○：我這裡都用完了。
      丙○○：嗯。
      丁○○：那我現在過去嗎？
      丙○○：好。
      丁○○：好那我到了再打給你。
      丁○○：我到了喔。
      丙○○：好。（見警卷第64、65頁）
    3.96年12月4日
      丁○○傳簡訊「正哥他那邊4—1、6000，半個11000」予
      丙○○。（見警卷第80頁）
      觀之上開通訊監察譯文，除丁○○於96年9月18日似以暗
      語要向被告購買毒品500元外，其餘內容均難認係被告與
      丁○○2人相約交易毒品之通話，而被告於96年9月18日對
      丁○○之要約，並未置可否，難認已有約定交易毒品情事
      ，是均無從據為補強證據，而認定該2人間交易毒品海洛
      因之情事，況證人丁○○於警詢中之證詞亦據本院認定無
      證據能力，已如前述，自不能據為被告有罪之認定。
（三）涉嫌販賣第二級毒品予己○○部分：
      公訴人認被告涉犯第二級毒品安非他命予己○○犯行，係
      以證人己○○之證詞及卷附通訊監察譯文為論據，然證人
      己○○雖於偵查中具結證稱被告有前揭販賣第二級毒品海
      洛因之情，然仍應審究通訊監察譯文，是否得以作為證人
      己○○證詞之補強證據，始得為被告有罪之認定。查被告
      與己○○於96年9月9日之通訊監察譯文內容：「
      己○○：峰仔喔。現在有方便嗎？
      丙○○：我等一下再打給你。
      己○○：差不多要多久，不要現在有接電話不方便我打給
              你啦。
      丙○○：我再20分打給你。
      己○○：再20分我打給你啊。」（見警卷第21頁）
      上開通訊監察譯文內容，僅能明白該2人有聯絡要再一次
      聯絡之情，尚欠缺毒品交易之相關用語，難予認定2人有
      從事交易毒品行為，無法作為證人己○○上開證詞之補強
      證據，是不能據以認定被告有販賣第二級毒品予己○○之
      犯行。
四、綜上，公訴人所提之證據無法形成本院認定被告有罪之心證
    ，公訴人負為提出其他適合於證明被告此部分犯罪事實之積
    極證據，並說明其證據方法與待證事實之關係，以說服本院
    形成有罪之心證，而被告亦堅詞否認此部分之犯行，基於「
    無罪推定、罪疑惟輕」之法理，即不得驟為被告犯罪之認定
    ，本應為被告無罪之諭知，然公訴人認此部分之犯罪事實，
    與論罪科刑部分，具有接續犯之一罪關係，爰不另為無罪之
    諭知。
據上論斷，應依刑事訴訟法第299條第1項前段、第300條，毒品
危害防制條例第4條第1、2項、第8條第1項、第19條第1項，刑法
第11條、第47條第1項、第59條、第51條第5款，判決如主文。
本案經檢察官楊騏嘉到庭執行職務。
中    華    民    國    98    年    10    月    30    日
                  刑事第三庭    審判長法  官  陳仁智
                                      法  官  陳蒨儀
                                      法  官  劉瓊雯
以上正本證明與原本無異。
如不服本判決應於收受判決後10日內向本院提出上訴書狀，並應
敘述具體理由；其未敘述上訴理由者，應於上訴期間屆滿後20日
內向本院補提理由書（均須按他造當事人之人數附繕本）「切勿
逕送上級法院」。
中    華    民    國    98    年    10    月    30    日
                                      書記官  劉美娟
附錄本案論罪科刑法條全文：
毒品危害防制條例第4條第1、2項
製造、運輸、販賣第一級毒品者，處死刑或無期徒刑；處無期徒
刑者，得併科新臺幣 1 千萬元以下罰金。
製造、運輸、販賣第二級毒品者，處無期徒刑或 7 年以上有期徒
刑，得併科新臺幣 7 百萬元以下罰金。
毒品危害防制條例第8條第1項
轉讓第一級毒品者，處 1 年以上 7 年以下有期徒刑，得併科新
臺幣 1 百萬元以下罰金。
附表一：
 ┌─┬────┬───┬────┬───────┬──┬──────┐
 │編│轉讓或販│時間  │地點    │行為          │所得│論罪科刑    │
 │號│賣對象  │      │        │              │金額│            │
 ├─┼────┼───┼────┼───────┼──┼──────┤
 │1 │甲○○  │民國96│嘉義縣朴│甲○○於民國96│新臺│            │
 │  │        │年12月│子市全買│年12月26日20時│幣  │            │
 │  │        │26日某│超市前  │9分39秒，以（ │1000│丙○○販賣第│
 │  │        │時    │        │05）0000000號 │元  │一級毒品，累│
 │  │        │      │        │公用電話，撥打│    │犯，處有期徒│
 │  │        │      │        │丙○○所使用之│    │刑拾柒年貳月│
 │  │        │      │        │之行動電話0916│    │。未扣案門號│
 │  │        │      │        │398993號，約定│    │0000000000  │
 │  │        │      │        │購買毒品海洛因│    │號行動電話壹│
 │  │        │      │        │事宜後，丙○○│    │支沒收，如全│
 │  │        │      │        │即至左列地點，│    │部或一部不能│
 │  │        │      │        │向甲○○收取新│    │沒收時，追徵│
 │  │        │      │        │臺幣1000元後，│    │其價額或以其│
 │  │        │      │        │交付海洛因1小 │    │財產抵償之，│
 │  │        │      │        │包予甲○○，而│    │販賣第一級毒│
 │  │        │      │        │販賣第一級毒品│    │品所得新臺幣│
 │  │        │      │        │予甲○○。    │    │壹仟元沒收，│
 │  │        │      │        │              │    │如全部或一部│
 │  │        │      │        │              │    │不能沒收時，│
 │  │        │      │        │              │    │以其財產抵償│
 │  │        │      │        │              │    │之。        │
 │  │        │      │        │              │    │            │
 │  │        │      │        │              │    │            │
 │  │        │      │        │              │    │            │
 │  │        │      │        │              │    │            │
 │  │        │      │        │              │    │            │
 ├─┼────┼───┼────┼───────┼──┼──────┤
 │2 │戊○○  │民國96│嘉義縣朴│戊○○於96年9 │新臺│丙○○販賣第│
 │  │        │年9月 │子市街上│月14日17時1分 │幣  │一級毒品，累│
 │  │        │14日某│        │29秒，以其所使│2000│犯，處有期徒│
 │  │        │時    │        │用0000000000號│元  │刑拾柒年貳月│
 │  │        │      │        │行動電話，撥打│    │。未扣案門號│
 │  │        │      │        │丙○○之行動電│    │0000000000號│
 │  │        │      │        │話0000000000號│    │行動電話壹支│
 │  │        │      │        │，約定購買毒品│    │沒收，如全部│
 │  │        │      │        │海洛因之事宜後│    │或一部不能沒│
 │  │        │      │        │，丙○○即至左│    │收時，追徵其│
 │  │        │      │        │列地點，向張志│    │價額或以其財│
 │  │        │      │        │郁收取新臺幣20│    │產抵償之，販│
 │  │        │      │        │00元後，交付海│    │賣第一級毒品│
 │  │        │      │        │洛因4小包予張 │    │所得新臺幣貳│
 │  │        │      │        │志郁，而販賣第│    │仟元沒收，如│
 │  │        │      │        │一級毒品予張志│    │全部或一部不│
 │  │        │      │        │郁。          │    │能沒收時，以│
 │  │        │      │        │              │    │其財產抵償之│
 │  │        │      │        │              │    │。          │
 ├─┼────┼───┼────┼───────┼──┼──────┤
 │3 │戊○○  │民國96│嘉義縣朴│於96年9月20日 │新臺│丙○○販賣第│
 │  │        │年9月 │子市街上│18時12分18秒，│幣  │一級毒品，累│
 │  │        │20日某│        │戊○○以其所使│3000│犯，處有期徒│
 │  │        │時    │        │用0000000000號│元  │刑拾柒年貳月│
 │  │        │      │        │行動電話，撥打│    │。未扣案門號│
 │  │        │      │        │丙○○之行動電│    │0000000000號│
 │  │        │      │        │話0000000000號│    │行動電話壹支│
 │  │        │      │        │，約定購買毒品│    │沒收，如全部│
 │  │        │      │        │海洛因之事宜後│    │或一部不能沒│
 │  │        │      │        │，丙○○即至左│    │收時，追徵其│
 │  │        │      │        │列地點，向張志│    │價額或以其財│
 │  │        │      │        │郁收取新臺幣30│    │產抵償之，販│
 │  │        │      │        │00元後，交付海│    │賣第一級毒品│
 │  │        │      │        │洛因6小包予張 │    │所得新臺幣參│
 │  │        │      │        │志郁，而販賣第│    │仟元沒收，如│
 │  │        │      │        │一級毒品予張志│    │全部或一部不│
 │  │        │      │        │郁。          │    │能沒收時，以│
 │  │        │      │        │              │    │其財產抵償之│
 │  │        │      │        │              │    │。          │
 ├─┼────┼───┼────┼───────┼──┼──────┤
 │4 │戊○○  │民國96│嘉義縣朴│於96年10月14日│新臺│丙○○販賣第│
 │  │        │年10月│子市街上│17時42分47秒，│幣  │一級毒品，累│
 │  │        │14日某│        │戊○○以其0922│3000│犯，處有期徒│
 │  │        │時    │        │132358號行動電│元  │刑拾柒年貳月│
 │  │        │      │        │話，撥打丙○○│    │。未扣案門號│
 │  │        │      │        │使用之行動電話│    │0000000000號│
 │  │        │      │        │0000000000號，│    │行動電話壹支│
 │  │        │      │        │約定購買毒品海│    │沒收，如全部│
 │  │        │      │        │洛因之事宜後，│    │或一部不能沒│
 │  │        │      │        │丙○○即至左列│    │收時，追徵其│
 │  │        │      │        │地點，向戊○○│    │價額或以其財│
 │  │        │      │        │收取新臺幣3000│    │產抵償之，販│
 │  │        │      │        │元後，交付海洛│    │賣第一級毒品│
 │  │        │      │        │因6小包予張志 │    │所得新臺幣參│
 │  │        │      │        │郁，而販賣第1 │    │仟元沒收，如│
 │  │        │      │        │級毒品海洛因予│    │全部或一部不│
 │  │        │      │        │戊○○。      │    │能沒收時，以│
 │  │        │      │        │              │    │其財產抵償之│
 ├─┼────┼───┼────┼───────┼──┼──────┤
 │5 │丁○○  │96年12│嘉義縣朴│丁○○於96年12│無  │丙○○轉讓第│
 │  │        │月11日│子市署立│月11日21時19分│    │一級毒品，累│
 │  │        │某時  │醫院附近│27秒，以其所使│    │犯，處有期徒│
 │  │        │      │某處    │用0000000000號│    │刑壹年陸月。│
 │  │        │      │        │行動電話傳簡訊│    │未扣案之門號│
 │  │        │      │        │至丙○○之行動│    │0000000000  │
 │  │        │      │        │電話0000000000│    │號行動電話壹│
 │  │        │      │        │號，向丙○○索│    │支沒收之，如│
 │  │        │      │        │討海洛因，周峰│    │全部或一部分│
 │  │        │      │        │正收到簡訊後，│    │不能沒收時，│
 │  │        │      │        │即至左列地點，│    │追徵其價額或│
 │  │        │      │        │無償轉讓海洛因│    │以其財產抵償│
 │  │        │      │        │1小包予丁○○ │    │之。        │
 │  │        │      │        │。            │    │            │
 │  │        │      │        │              │    │            │
 └─┴────┴───┴────┴───────┴──┴──────┘
附表二：
  ┌──┬───┬───┬────┬───────┬──┬──────┐
  │編號│販賣對│時間  │地點    │行為          │所得│論罪科刑    │
  │    │      │      │        │              │    │            │
  ├──┼───┼───┼────┼───────┼──┼──────┤
  │1   │己○○│民國  │嘉義縣朴│己○○於96年9 │新臺│丙○○販賣第│
  │    │      │96年9 │子市街上│月13日19時14分│幣  │二級毒品，累│
  │    │      │月13日│        │39秒，以其所使│500 │犯，處有期徒│
  │    │      │某時  │        │用之0000000000│元  │刑捌年貳月。│
  │    │      │      │        │號行動電話撥打│    │未扣案門號  │
  │    │      │      │        │丙○○所使用  │    │0000000000號│
  │    │      │      │        │0000000000號行│    │行動電話壹支│
  │    │      │      │        │動電話，聯絡購│    │沒收，如全部│
  │    │      │      │        │買安非他命事宜│    │或一部不能沒│
  │    │      │      │        │後，丙○○即至│    │收時，追徵其│
  │    │      │      │        │左列地點，向黃│    │價額或以其財│
  │    │      │      │        │國倫收取新臺幣│    │產抵償之，販│
  │    │      │      │        │500元，並交付 │    │賣第二級毒品│
  │    │      │      │        │安非他命1小包 │    │所得新臺幣伍│
  │    │      │      │        │予己○○，而販│    │佰元沒收，如│
  │    │      │      │        │賣第2級毒品予 │    │全部或一部不│
  │    │      │      │        │己○○。      │    │能沒收時，以│
  │    │      │      │        │              │    │其財產抵償之│
  │    │      │      │        │              │    │。          │
  ├──┼───┼───┼────┼───────┼──┼──────┤
  │2   │己○○│民國96│嘉義縣朴│己○○於96年9 │三腳│丙○○販賣第│
  │    │      │年9月 │子市街上│月15日20時40分│龍茶│二級毒品，累│
  │    │      │15日某│        │33秒，以其所使│壺1 │犯，處有期徒│
  │    │      │時    │        │用之0000000000│支  │刑捌年貳月。│
  │    │      │      │        │號行動電話撥打│    │未扣案門號  │
  │    │      │      │        │丙○○所使用  │    │0000000000號│
  │    │      │      │        │0000000000號行│    │行動電話壹支│
  │    │      │      │        │動電話，聯絡購│    │沒收，如全部│
  │    │      │      │        │買安非他命事宜│    │或一部不能沒│
  │    │      │      │        │後，丙○○即至│    │收時，追徵其│
  │    │      │      │        │左列地點，向黃│    │價額或以其財│
  │    │      │      │        │國倫收取三腳龍│    │產抵償之，販│
  │    │      │      │        │茶壺1支，並交 │    │賣第二級毒品│
  │    │      │      │        │付安非他命1 小│    │所得三腳龍茶│
  │    │      │      │        │包予己○○，而│    │壺壹支沒收，│
  │    │      │      │        │販賣第2級毒品 │    │如全部或一部│
  │    │      │      │        │與己○○。    │    │不能沒收時，│
  │    │      │      │        │              │    │追徵其價額或│
  │    │      │      │        │              │    │以其財產抵償│
  │    │      │      │        │              │    │之。        │
  ├──┼───┼───┼────┼───────┼──┼──────┤
  │3   │己○○│民國96│嘉義縣朴│己○○於96年9 │新臺│丙○○販賣第│
  │    │      │年9月 │子市街上│月19日13時14分│幣  │二級毒品，累│
  │    │      │19日某│        │49秒，以其所使│500 │犯，處有期徒│
  │    │      │時    │        │用之0000000000│元  │刑捌年貳月。│
  │    │      │      │        │號行動電話撥打│    │未扣案門號  │
  │    │      │      │        │丙○○所使用  │    │0000000000號│
  │    │      │      │        │0000000000號行│    │行動電話壹支│
  │    │      │      │        │動電話，聯絡購│    │沒收，如全部│
  │    │      │      │        │買安非他命事宜│    │或一部不能沒│
  │    │      │      │        │後，丙○○即至│    │收時，追徵其│
  │    │      │      │        │左列地點，向黃│    │價額或以其財│
  │    │      │      │        │國倫收取新臺幣│    │產抵償之，販│
  │    │      │      │        │500元，並交付 │    │賣第二級毒品│
  │    │      │      │        │安非他命1小包 │    │所得新臺幣伍│
  │    │      │      │        │予己○○，而販│    │佰元沒收，如│
  │    │      │      │        │賣第2級毒品予 │    │全部或一部不│
  │    │      │      │        │己○○。      │    │能沒收時，以│
  │    │      │      │        │              │    │其財產抵償之│
  │    │      │      │        │              │    │。          │
  ├──┼───┼───┼────┼───────┼──┼──────┤
  │4   │己○○│民國96│嘉義縣朴│己○○於96年10│新臺│丙○○販賣第│
  │    │      │年10月│子市街上│月12日10時6分 │幣  │二級毒品，累│
  │    │      │12日某│        │41秒，以其所使│500 │犯，處有期徒│
  │    │      │時    │        │用之0000000000│元  │刑捌年貳月。│
  │    │      │      │        │號行動電話撥打│    │未扣案門號  │
  │    │      │      │        │丙○○所使用  │    │0000000000號│
  │    │      │      │        │0000000000號行│    │行動電話壹支│
  │    │      │      │        │動電話，聯絡購│    │沒收，如全部│
  │    │      │      │        │買安非他命事宜│    │或一部不能沒│
  │    │      │      │        │後，丙○○即至│    │收時，追徵其│
  │    │      │      │        │左列地點，向黃│    │價額或以其財│
  │    │      │      │        │國倫收取新臺幣│    │產抵償之，販│
  │    │      │      │        │500元，並交付 │    │賣第二級毒品│
  │    │      │      │        │安非他命1小包 │    │所得新臺幣伍│
  │    │      │      │        │予己○○，而販│    │佰元沒收，如│
  │    │      │      │        │賣第2級毒品予 │    │全部或一部不│
  │    │      │      │        │己○○。      │    │能沒收時，以│
  │    │      │      │        │              │    │其財產抵償之│
  │    │      │      │        │              │    │。          │
  ├──┼───┼───┼────┼───────┼──┼──────┤
  │5   │己○○│民國96│嘉義縣朴│己○○於96年12│新臺│丙○○販賣第│
  │    │      │年12月│子市新榮│月4日9時26分53│幣  │二級毒品，累│
  │    │      │4日某 │路住處  │秒，以其所使用│500 │犯，處有期徒│
  │    │      │時    │        │之0000000000號│元  │刑捌年貳月。│
  │    │      │      │        │行動電話撥打周│    │未扣案門號  │
  │    │      │      │        │峰正所使用    │    │0000000000號│
  │    │      │      │        │0000000000號行│    │行動電話壹支│
  │    │      │      │        │動電話，聯絡購│    │沒收，如全部│
  │    │      │      │        │買安非他命事宜│    │或一部不能沒│
  │    │      │      │        │後，丙○○即將│    │收時，追徵其│
  │    │      │      │        │安非他命1小包 │    │價額或以其財│
  │    │      │      │        │置於左列地點壁│    │產抵償之，販│
  │    │      │      │        │上袋子內，由黃│    │賣第二級毒品│
  │    │      │      │        │國倫前往拿取，│    │所得新臺幣伍│
  │    │      │      │        │並將新臺幣500 │    │佰元沒收，如│
  │    │      │      │        │元置於上開袋子│    │全部或一部不│
  │    │      │      │        │內，丙○○以此│    │能沒收時，以│
  │    │      │      │        │方式販賣第2級 │    │其財產抵償之│
  │    │      │      │        │毒品予己○○。│    │。          │
  ├──┼───┼───┼────┼───────┼──┼──────┤
  │6   │綽號「│民國96│嘉義縣朴│綽號「阿宏」成│新臺│丙○○販賣第│
  │    │阿宏」│年12月│子市體育│年男子於民國96│幣  │二級毒品，累│
  │    │成年男│26日某│場      │年12月25日23時│3500│犯，處有期徒│
  │    │子及吳│時    │        │30分46秒，以吳│元  │刑捌年貳月。│
  │    │偉鏹  │      │        │偉鏹所使用之門│    │未扣案門號  │
  │    │      │      │        │號0000000000號│    │0000000000號│
  │    │      │      │        │行動電話撥打周│    │行動電話壹支│
  │    │      │      │        │峰正所使用之  │    │沒收，如全部│
  │    │      │      │        │0000000000號行│    │或一部不能沒│
  │    │      │      │        │動電話，約定購│    │收時，追徵其│
  │    │      │      │        │買安非他命事宜│    │價額或以其財│
  │    │      │      │        │後，丙○○即至│    │產抵償之，販│
  │    │      │      │        │左列地點，將安│    │賣第二級毒品│
  │    │      │      │        │非他命1包交付 │    │所得新臺幣參│
  │    │      │      │        │予「阿宏」，並│    │仟伍佰元沒收│
  │    │      │      │        │向「阿宏」收取│    │，如全部或一│
  │    │      │      │        │其與乙○○合資│    │部不能沒收時│
  │    │      │      │        │之新臺幣3500元│    │，以其財產抵│
  │    │      │      │        │（「阿宏」出資│    │償之。      │
  │    │      │      │        │新臺幣2000元，│    │            │
  │    │      │      │        │乙○○出資新臺│    │            │
  │    │      │      │        │幣1500元）    │    │            │
  └──┴───┴───┴────┴───────┴──┴──────┘


司法院資訊處製作；財團法人民間司法改革基金會備份。
